臺灣雲林地方法院刑事判決
110年度易字第602號
公  訴  人  臺灣雲林地方檢察署檢察官
被      告  李勝男



上列被告因竊盜案件，經檢察官提起公訴（110年度偵緝字第208
號），本院改以簡式審判程序審理，判決如下：
    主      文
李勝男犯攜帶兇器竊盜罪，累犯，處有期徒刑柒月；又犯攜帶兇
器竊盜罪，累犯，處有期徒刑玖月。應執行有期徒刑壹年。未扣
案犯罪所用之油壓剪壹支及未扣案之不法所得電纜線共六公尺，
均沒收之，於全部或一部不能沒收或不宜執行沒收時，追徵其價
額。
    事實及理由
一、犯罪事實
    李勝男前因違反毒品危害防制條例案件，經本院以103年度
    訴字第575號判決判處有期徒刑1年2月確定；因違反槍砲彈
    藥刀械管制條例案件，經本院以103年度易字第664號判決判
    處有期徒刑4月確定；因竊盜案件，經本院分別以103年度易
    字第664號、103年度易字第338號、103年度易字第238號判
    決判處有期徒刑2年2月、7月、8月確定；因竊盜案件，經臺
    灣新北地方法院（下稱新北地院）以103年度易字第843號判
    判處有期徒刑1年6月確定；上開各罪，經新北地院以104年
    度聲字第2737號裁定定應執行有期徒刑6年確定，嗣於民國1
    09年9月13日執行完畢出監。詎其仍不知悛悔，竟意圖為自
    己不法之所有，基於竊盜之犯意，分別為下列行為：
  ㈠於110年2月1日23時40分許，攜帶其所有客觀上足以對人之生
    命、身體及安全構成威脅而可供兇器使用之油壓剪1支，騎
    乘車牌號碼000-000號普通重型機車，前往雲林縣○○鎮○○○段
    ○○○○段0000○地號1591號附近691井號，以前開油壓剪將該電
    箱及水管內之電纜線剪斷，以此方式竊取農業委員會農田水
    利署雲林管理處西螺分處九隆工作站（下稱水利署九隆工作
    站）所有之電纜線1批得手（長度約6公尺，重量約1公斤多
    ，價值共約新臺幣〈下同〉2000元）。
  ㈡於110年2月6日2時58分許，攜帶其所有客觀上足以對人之生
    命、身體及安全構成威脅而可供兇器使用之油壓剪1支，騎
    乘車牌號碼000-000號普通重型機車，前往雲林縣○○鄉○○村○
    ○00號電桿附近，以前開油壓剪將該處之電纜線剪斷，以此
    方式竊取台灣電力股份有限公司（下稱台電公司）所有之電
    纜線1批得手。李勝男竊得上開電纜線後，將電纜線去皮，
    再將該去皮之裸銅線，將上揭物品帶至興隆環保企業社變現
    ，得手共7000元（詳見警卷第6頁背後第5、6行）。
二、認定犯罪事實所憑之證據及理由
㈠、本案被告李勝男所犯係死刑、無期徒刑、最輕本刑為3 年以
    上有期徒刑以外之罪，亦非屬高等法院管轄之第一審案件，
    被告於準備程序中就被訴事實為有罪之陳述，經告知簡式審
    判程序之旨，並聽取公訴人、被告之意見後，本院合議庭認
    為適宜而依刑事訴訟法第273 條之1 第1 項規定，裁定由受
    命法官獨任進行簡式審判程序，且依同法第273 條之2 、第
    159 條第2 項之規定，不適用傳聞法則有關限制證據能力之
    相關規定，先予敘明。
㈡、上開犯罪事實，業據被告李勝男於警詢、偵查及審理中均坦
    承不諱，核與證人黃天助於警詢及偵查中之證述及證人即告
    訴人黃詩幃及黃漢斌於警詢時之指述、證人蔡牆花於警詢及
    偵查中之具結證述情節大致相符，復有扣押筆錄、扣押物品
    目錄表、黃天助之手寫筆記、雲林區營業處電力線路失竊現
    場情形圖、台電圖號座標定位系統、電力（訊）線路失竊現
    場調查報告表、財政部中區國稅局雲林分局函影本各1份、
    贓物認領保管單2份、車輛詳細資料報表2份、贓物照片4張
    及路口監視錄錄影畫面擷圖照片暨現場蒐證照片共41張在卷
    可佐，足認被告上開之任意性自白與事實相符。是本件事證
    明確，被告犯行洵堪認定。
三、按刑法第321條第1項第3款之攜帶兇器竊盜罪，係以行為人
    攜帶兇器竊盜為其加重條件，此所謂兇器，其種類並無限制
    ，凡客觀上足對人之生命、身體、安全構成威脅，具有危險
    性之兇器均屬之，且祇須行竊時，攜帶具有危險性之兇器為
    已足，並不以攜帶之初有行兇之意圖為必要（最高法院79年
    度台上字第5253號判決意旨參照）。查被告李勝男持以行竊
    所用之油壓剪1支，係金屬材質，質地堅硬，且可用以剪斷
    電纜線，顯係足以殺傷人生命、身體之器械，屬具有危險性
    之凶器無訛。是核被告李勝男所為，均係犯刑法第321條第1
    項第3款之攜帶兇器竊盜罪，其所犯上開2罪間，犯意各別，
    行為互殊，應予以分論併罰。
四、另被告李勝男曾受有期徒刑之執行完畢後，5年以內故意再
    犯本件有期徒刑以上之2罪，均為累犯，參照大法官釋字第77
    5號解釋意旨，其前科中既有竊盜犯行，自應依刑法累犯規定
    加重其刑。
五、法官考量刑度及定刑的理由
    被告正值壯年，自承從事水泥工，可知其有一定謀生技能，
    竟不思循正途賺取所需，而到處持油壓剪竊取他人電纜販賣
    維生，造成他人及公眾之損失，所以在竊盜行為上，竊取電
    纜販賣維生，此類犯行惡性非輕，量刑上不宜輕縱，然而，
    被告犯後並未否認犯行，尚屬願意面對錯誤，另被告過往有
    竊盜之違法行徑，此有臺灣高等法院被告前案紀錄表在卷可
    查，佐以本案被告並無法和告訴人等達成和解等一切情形，
    分別量處如主文所示之刑，並定其應執行之刑如主文所示。
六、沒收：查被告李勝男竊得之電纜銅線，有大部分業已合法發
    還被害人台電公司乙節，有贓物認領保管單2紙可憑（詳卷
    ），該次28.9公斤裸銅線，應係台電公司被竊之物，理應發
    還台電公司（有0.74公斤依比例發還水利署九隆工作站為錯
    誤之發還，應交還台電公司）（台電公司雖損失約60公斤重
    之裸銅線，然其餘失竊之物，無證據證明係被告本次犯罪之
    所得，自不得諭知沒收），故台電公司在本案之損失已全部
    發還，依刑法第38條之1第5項之規定，不予宣告沒收或追徵
    。至於水利署九隆工作站被竊之電纜線約6公尺，為被告犯
    罪所得，並未扣案，應依刑法第38條之1第1項前段、第3項
    規定宣告沒收之，於全部或一部不能沒收或不宜執行沒收時
    ，追徵之。未扣案之油壓剪1支，係被告李勝男所有並供前
    開竊盜犯行所用之工具，業據被告李勝男供承無訛，應依刑
    法第38條第2項前段、第4項規定，宣告沒收，於全部或一部
    不能沒收或不宜執行沒收時，追徵其價額。
七、應適用之法律
    刑事訴訟法第273 條之1 第1 項、第299 條第1項前段。，
本案經檢察官王宥棠提起公訴，檢察官施家榮到庭實施公訴。
中    華    民    國   111    年    1     月    12    日
                  刑事第一庭  法  官  張文俊
以上正本證明與原本無異。　　　　　　　　　
如不服本判決，應於收受本判決後10日內向本院提出上訴書狀，
並應敘述具體理由。如未敘述上訴理由者，應於上訴期間屆滿後
20日內向本院補提理由書狀（均須按他造當事人之人數附繕本）
，「切勿逕送上級法院」。
                              書記官  黃佑怡
中　　華　　民　　國　　111 　年　　1 　　月　　12　　日
附錄本案論罪科刑法條全文：
中華民國刑法第321條
犯竊盜罪而有下列情形之一者，處6 月以上、5 年以下有期徒刑
，得併科新臺幣10萬元以下罰金：
一、侵入住宅或有人居住之建築物、船艦或隱匿其內而犯之者。
二、毀越門扇、牆垣或其他安全設備而犯之者。
三、攜帶兇器而犯之者。
四、結夥三人以上而犯之者。
五、乘火災、水災或其他災害之際而犯之者。
六、在車站、埠頭、航空站或其他供水、陸、空公眾運輸之舟、
    車、航空機內而犯之者。
前項之未遂犯罰之。